# 预计负债冲回问题

提问人：wrp199104232517 时间：2022-11-25 09:43:48
S公司与H公司在 2019 年因专利技术产生纠纷，H公司向法院提请诉讼， 2019 年年底判决S公司败诉，S公司据此计提了 8000 万元的预计负债。但S公司不服有关判决，提起上诉。
2021 年，二审宣布撤回一审判决，案件发回重审。 2022 年度，一审重审结果宣布，H公司败诉，但S公司估计，H公司大概率会上诉。
请问陈博士，在一审重审结果宣布，但仍存在上诉的情况下，S公司原计提的 8000 万预计负债，是否可以在 2022 年度冲回？

回答人：chenyiwei
此问题属于对预计负债结果的估计问题，建议首先咨询律师，已确定基于 2022 年末可获得的信息对再次上诉结果的估计，据此判断导致经济利益流出企业的可能性是否不再是“很可能”，或者仍然是“很可能”但对相关估计金额需进行调整。
此问题属于高度复杂和主观的专业判断领域，应全面、综合分析所有可获得的信息，才能做出判断。